# 新公司购买老公司评估增值资产的问题

提问人：ccq88488 时间：2021-01-06 11:12:00
有二个公司分别为A 、B，同属于同一控制下企业，A公司为老公司，B公司 2017 年 10 月成立， 2017 年 10 月A公司把资产评估卖给B公司，评估增值率为2%以内，老公司A公司继续完成未完成的业务订单，直至 2018 年左右，完成原先业务订单，改变了经营范围。A公司人员也入到新公司B入职。请问－：A公司资产评估增值入账B公司是否合适，评估增值的资产入B公司是否按A公司原账面价值入账，请问二：是否要做模拟合并，模拟合并时间点在那个时间点？请问三:A公司以 2018 年、 2019 年、 2020 年三年准备IPO，对 2017 年 10 月购买老公司A评估增值资产有什么注意事项，老公司A人员转到B公司有什么注意事项
谢谢！

回答人：chenyiwei
A收购B的资产和人员时，虽然A成立不足一年，但该事项是在双方共同的大股东主导下进行的。且重组完成后该架构在一段较长时间内保持稳定，因此仍满足“非暂时性”要求。相应地，A收购B的构成业务的资产，应按同一控制下合并处理。A取得B的资产，按其在最终控制方合并报表层面的账面价值入账，不体现收购时的评估增值。
一般情形下无需对A编制模拟合并报表，但如果有其他特殊需求，可以基于特殊基础编制模拟报表。